# 关于工程物资毁损处理的一些疑问

提问人：cheerfullife 时间：2011-12-23 12:38:29
准则解释中对此的规定为： 建设期间发生的工程物资盘亏、报废及毁损，减去残料价值以及保险公司、过失人等赔款后的净损失，计入所建工程项目的成本；盘盈的工程物资或处置净收益，冲减所建工程项目的成本。
依据上述内容是否应当认为工程物资在工程在建期间发生的正常损失和非正常损失都要计入工程成本中的，如果是这样感觉不是很妥当，比如买了一批工程物资，但是还没有领用就因自然灾害等非可抗力因素导致损失，那么我认为还是直接计入当期损益比较妥当？
我的理解是否正确？

回答人：chenyiwei
根据《企业会计准则第 4 号——固定资产》第九条规定：“自行建造固定资产的成本，由建造该项资产达到预定可使用状态前所发生的必要支出构成”。 根据上述规定，由于工程物资的非正常损耗并非使固定资产达到预定可使用状态所需的必要、合理的支出，所以应当计入损益处理，不能计入在建工程价值中。